臺灣桃園地方法院刑事判決　　　　　　　100年度易字第370號
公　訴　人　臺灣桃園地方法院檢察署檢察官
被　　　告　王士忠
上列被告因家暴毀損等案件，經檢察官提起公訴（99年度偵字第
24242 號），本院判決如下：
    主  文
王士忠以加害生命、身體之事，恐嚇他人致生危害於安全，處有
期徒刑貳月，如易科罰金，以新臺幣壹仟元折算壹日。
    事  實
一、王士忠之前配偶梅耀君係梅耀國之妹，王士忠與梅耀國間具
    有家庭暴力防治法第3 條第4 款所定之家庭成員關係，適王
    士忠於民國99年7 月21日上午11時20分許，為取回個人物品
    而前往梅耀君位於桃園縣蘆竹鄉○○路63號8 樓之住處，惟
    因所持鑰匙未能開啟上址之大門，旋要求梅耀君交付新鑰匙
    ，2 人因而發生爭執，梅耀君遂於同日11時26分許以其所申
    辦之門號0000000000號行動電話撥打電話予梅耀國所持用之
    門號0000000000號行動電話，欲請其向王士忠說明更換門鎖
    之事，王士忠自梅耀君手中取得手機後，因不滿梅耀國與梅
    耀君自行更換上開門鎖，竟基於恐嚇危害安全之犯意，於上
    開通話時對梅耀國出言恫嚇稱：「我知道你們全家住哪裡，
    叫你們全家小心一點」等語，以此加害生命、身體之事恐嚇
    梅耀國，使梅耀國心生畏懼，致生危害於安全。
二、案經桃園縣政府警察局蘆竹分局報請臺灣桃園地方法院檢察
    署檢察官偵查起訴。
    理  由
一、訊據被告王士忠固不否認於99年7 月21日上午11時20分許曾
    至桃園縣蘆竹鄉○○路63號8 樓，並自梅耀君手中接獲上開
    行動電話，惟矢口否認有何恐嚇危害安全之犯行，辯稱：伊
    沒有和梅耀國講到任何話，手機就摔壞了云云。經查：
  (一)證人即告訴人梅耀國於本院審理時結證稱：99年7 月21日上
    午11時20分許，係由梅耀君以門號0000000000號行動電話，
    撥打伊所持用之門號0000000000號行動電話，一開始電話接
    通時，是梅耀君向伊表示被告進到桃園縣蘆竹鄉○○路63號
    8 樓的屋內，並要梅耀君索取房子的新鑰匙，梅耀君要伊跟
    被告說不給新鑰匙，所以後來電話就由被告接聽，一開始被
    告在電話中質問伊，上開房子是他的，為什麼不能拿鑰匙，
    伊告訴被告房子現在的產權有爭執，現在正在訴訟中，不能
    給他鑰匙，說完後被告就以台語很大聲的說「我知道你們全
    家住哪裡，叫你們全家小心一點」，接著就斷訊了，因梅耀
    君與被告間尚有多起案件涉訟中，被告在電話中的聲音是很
    激動的等語（見本院100 年度易字第370 號卷第53頁至第54
    頁）；證人梅耀君於本院審理時證稱：99年7 月21日上午11
    時許，被告至桃園縣蘆竹鄉○○路63號8 樓，當天被告一直
    敲門，伊讓被告進屋後，被告就要伊給新的鑰匙，伊不給，
    被告就動手要打伊，伊才以伊所使用的門號0000000000 號
    行動電話，撥打梅耀國所使用的門號0000000000號行動電話
    ，要梅耀國跟被告講，被告和梅耀國通話過程中，伊聽到被
    告的語氣很兇，後來伊聽到被告用台語說「我知道你們全家
    住哪裡，叫你們全家小心一點」後，就將手機摔到地上等語
    （見本院100 年度易字第370 號卷第54頁背面至第55頁），
    證人梅耀國、梅耀君所述均互核相符，從上揭證詞可知，被
    告於99年7 月21日上午11時20分許，曾至桃園縣蘆竹鄉○○
    路63號8 樓，因向梅耀君索取上址住處之新鑰匙未果，梅耀
    君以門號0000000000號行動電話撥打梅耀國所使用之門號00
    00000000號行動電話，請梅耀國向被告說明不能給該鑰匙之
    事，被告與梅耀國因而心生不滿而情緒激動，故以台語向梅
    耀國表示：「我知道你們全家住哪裡，叫你們全家小心一點
    」等語，又梅耀君所使用門號0000000000號行動電話與梅耀
    國所使用門號0000000000號行動電話，於99年7 月21日上午
    11時26分許有通話情形，有門號0000000000號行動電話之通
    聯紀錄在卷可稽（見99年度偵字第24242 號卷第77頁）。參
    以被告於警詢時亦陳稱：伊於99年7 月21日上午11時20分許
    ，回桃園縣蘆竹鄉○○路63號8 樓拿個人物品，發現大門門
    鎖被換掉，伊前妻梅耀君一開始不願讓伊進入，後來讓伊進
    入後，伊向梅耀君索取新的鑰匙，但梅耀君不肯，梅耀君便
    拿手機要伊和其二哥梅耀國談，因伊和梅耀君仍有案件在訴
    訟中，伊當時聽到梅耀國的聲音，一時與其口角，方摔壞梅
    耀君的手機等語（見99年度偵字第24242 號卷第4 頁、第5
    頁），亦與證人梅耀國、梅耀君所述情節相符。此外，依卷
    附梅耀君所使用上開行動電話遭毀損狀況照片（見99年度偵
    字第24242 號卷第11頁），足徵被告於99年7 月21日上午11
    時26分許，因與梅耀國通話過程中心生不快，其後即將手機
    摔壞無疑。故證人梅耀國、梅耀君之證述當與事實相符，堪
    以採信。
  (二)被告雖於本院審理時翻異前詞，並辯稱：梅耀君當時有把行
    動電話拿給伊，伊不願意講，伊有拿到電話，但沒有聽也沒
    有講話，電話就掉到地上了云云（見本院100 年度易字第37
    0 號卷第39頁）。惟查：
  1.被告於警詢時已明確陳稱：梅耀君當時拿手機要伊和其二哥
    梅耀國談，因其與梅耀君仍有案件在訴訟中，伊一聽到梅耀
    國的聲音，一時與其口角等語（見99年度偵字第24242 號卷
    第4 頁至第5 頁），顯見被告當天確實有拿到電話，並與梅
    耀國進行交談，並因而發生衝突，參以被告與梅耀君間已有
    多起訴訟糾紛，被告不滿梅耀國介入，於情緒激動下而表示
    「我知道你們全家住哪裡，叫你們全家小心一點」等語，亦
    與常情相符。
  2.被告於警詢時先稱其有拿到電話，並與梅耀國通話後發生口
    角，惟檢察官訊問時復稱：當時梅耀君要把電話拿給伊，伊
    不要，拉扯之中手機就掉了云云（見99年度偵字第24242 號
    卷第24頁），於本院準備程序時復改稱：伊有拿到電話，但
    後來沒有聽、沒有講話，手機就掉了（見本院100 年度易字
    第370 號卷第39頁），於本院審理時復陳稱：梅耀君有要將
    電話交給伊，但交給伊的過程中不小心摔壞了，伊完全沒有
    聽到梅耀國的聲音，會知道打電話對象是梅耀國，是聽梅耀
    君說的云云（見本院100 年度易字第370 號卷第56頁背面）
    ，被告前後所述不一，且參以該行動電話上開遭毀損狀況照
    片所示（見99年度偵字第24242 號卷第11頁），該行動電話
    機殼、電路板等均各自分離、剝裂，依該毀損情形，衡情當
    係遭刻意外力丟擲、猛摔所造成，當非僅係交付過程中不慎
    將行動電話掉落，是被告所辯，顯係事後畏罪卸飾之詞，難
    以採信。
  (三)綜上，本件事證明確，被告犯行洵堪認定，應依法論科。
二、論罪科刑：
  (一)核被告所為，係犯刑法第305 條之恐嚇危害安全罪。被告王
    士忠係梅耀國之妹之前配偶，具有家庭暴力防治法第3 條第
    4 款規定之家庭成員關係，被告對於家庭成員即對告訴人梅
    耀國故意實施精神上不法侵害之家庭暴力行為，應屬家庭暴
    力防治法第2 條第2 款所稱之家庭暴力罪，併予敘明。
  (二)爰審酌被告與告訴人梅耀國及其妹梅耀君間，因多起糾紛涉
    訟，梅耀君因而更換桃園縣蘆竹鄉○○路63號8 樓住處之鑰
    匙，梅耀國介入處理，被告因而心生不滿，被告竟以上揭言
    語恐嚇梅耀國，實屬不該，及其等犯罪之動機、目的、智識
    程度、犯罪手段、所產生之危害等一切情狀，量處如主文所
    示之刑，並諭知易科罰金之折算標準。至被告持以為本件恐
    嚇之上開行動電話，係梅耀君所有，並非被告所有，自不得
    宣告沒收，一併敘明。
據上論斷，應依刑事訴訟法第第299 條第1 項前段，刑法第305
條、第41條第1 項前段，刑法施行法第1 條之1 第1 項、第2 項
前段，判決如主文。
本案經檢察官呂理銘到庭執行職務。
中    華    民    國   100    年    7     月    28    日
                刑事第七庭審判長法  官  鄭吉雄
                                法  官  毛松廷
                                法  官  廣于霙
以上正本證明與原本無異。
如不服本判決應於收受判決後10日內向本院提出上訴書狀，並應
敘述具體理由。其未敘述上訴理由者，應於上訴期間屆滿後20日
內向本院補提理由書( 均須按他造當事人之人數附繕本) 「切勿
逕送上級法院」。
                                書記官  劉寶霞
中    華    民    國   100    年    8     月    1     日
附錄論罪科刑法條：
中華民國刑法第305條
（恐嚇危害安全罪）
以加害生命、身體、自由、名譽、財產之事，恐嚇他人致生危害
於安全者，處2 年以下有期徒刑、拘役或3 百元以下罰金。